lt-LT: Būgnų lazdelių modelis: 2B; 5A; 5B; 7A; 8A; 9A; A; B; C; Džiazo; Žygiuojamųjų orkestrų; Roko; Kita
bg-BG: Модел палки за барабани: 2B; 5A; 5B; 7A; 8A; 9A; A; B; C; Джаз; Маршови; Рок; Друго
hr-HR: Model bubnjarske palice: 2B; 5A; 5B; 7A; 8A; 9A; A; B; C; Jazz; Za marširanje; Rock; Ostalo
nb: Trommestikkmodell: 2B; 5A; 5B; 7A; 8A; 9A; A; B; C; Jazz; Marsjering; Rock; Annet
pt-PT: Modelo de baqueta: 2B; 5A; 5B; 7A; 8A; 9A; A; B; C; Jazz; Marcha; Rock; Outro
zh-CN: 鼓槌型号: 2B; 5A; 5B; 7A; 8A; 9A; A; B; C; 爵士款; 行进款; 摇滚款; 其他
nl: Drumstok model: 2B; 5A; 5B; 7A; 8A; 9A; A; B; C; Jazz; Marching; Rock; Anders
en: Drumstick model: 2B; 5A; 5B; 7A; 8A; 9A; A; B; C; Jazz; Marching; Rock; Other
vi: Mẫu dùi trống: 2B; 5A; 5B; 7A; 8A; 9A; A; B; C; Jazz; Diễu hành; Rock; Khác
sl-SI: Model bobnarskih palic: 2B; 5A; 5B; 7A; 8A; 9A; A; B; C; Jazz; Koračnice; Rock; Drugo
ko: 드럼 스틱 모델: 2B; 5A; 5B; 7A; 8A; 9A; A; B; C; 재즈; 마칭; 록; 기타
sk-SK: Model bubeníckej paličky: 2B; 5A; 5B; 7A; 8A; 9A; A; B; C; Jazz; Pochodové; Rock; Iné
de: Drumstick-Modell: 2B; 5A; 5B; 7A; 8A; 9A; A; B; C; Jazz; Marching; Rock; Sonstige
zh-TW: 鼓棒型號: 2B; 5A; 5B; 7A; 8A; 9A; A; B; C; 爵士; 行進; 搖滾; 其他
ru: Модель барабанных палочек: 2B; 5A; 5B; 7A; 8A; 9A; A; B; C; Jazz; Marching; Rock; Другое
it: Modello di bacchetta da batteria: 2B; 5A; 5B; 7A; 8A; 9A; A; B; C; Jazz; Marching; Rock; Altro
ja: ドラムスティックモデル: 2B; 5A; 5B; 7A; 8A; 9A; A; B; C; ジャズ; マーチング; ロック; その他
fi: Rumpukapulamalli: 2B; 5A; 5B; 7A; 8A; 9A; A; B; C; Jazz; Marssi; Rock; Muu
ro-RO: Modelul bețelor de tobă: 2B; 5A; 5B; 7A; 8A; 9A; A; B; C; Jazz; De marș; Rock; Altele
sv: Trumpinnemodell: 2B; 5A; 5B; 7A; 8A; 9A; A; B; C; Jazz; Marsch; Rock; Övrigt
el: Μοντέλο μπαγκέτας τυμπάνου: 2B; 5A; 5B; 7A; 8A; 9A; A; B; C; Jazz; Παρέλασης; Rock; Άλλο
cs: Model paličky: 2B; 5A; 5B; 7A; 8A; 9A; A; B; C; Jazz; Pochodové; Rock; Ostatní
pt-BR: Modelo de baqueta: 2B; 5A; 5B; 7A; 8A; 9A; A; B; C; Jazz; Marcha; Rock; Outro
fr: Modèle de baguette de batterie: 2B; 5A; 5B; 7A; 8A; 9A; A; B; C; Jazz; Fanfare; Rock; Autre
pl: Model pałek perkusyjnych: 2B; 5A; 5B; 7A; 8A; 9A; A; B; C; Jazz; Marszowe; Rock; Inne
tr: Davul çubuğu modeli: 2B; 5A; 5B; 7A; 8A; 9A; A; B; C; Caz; Bando; Rock; Diğer
th: รุ่นของไม้กลอง: 2B; 5A; 5B; 7A; 8A; 9A; A; B; C; แจ๊ส; มาร์ชชิ่ง; ร็อก; อื่นๆ
da: Trommestikmodel: 2B; 5A; 5B; 7A; 8A; 9A; A; B; C; Jazz; Marching; Rock; Anden
es: Modelo de baqueta: 2B; 5A; 5B; 7A; 8A; 9A; A; B; C; Jazz; Marcha; Rock; Otro
hu: Dobverő modell: 2B; 5A; 5B; 7A; 8A; 9A; A; B; C; Jazz; Menetelő; Rock; Egyéb